# 无股权交易但丧失控制权的会计处理询问

提问人：文浩 时间：2019-09-22 15:13:32
陈版您好，这里想请教您一个问题。
某集团母公司在年末重新判断其投资企业的合并范围，进过判断和评估，认定 A、B、C、D 四家公司在年末已丧失控制权（假设丧失控制权的时点就在年末），而此前这四家公司均为成本法核算。由于母公司仅仅是对控制权的判断，导致的投资企业由成本法变成权益法，但无任何股权比例的变动，也无任何股权交易的发生，请问单体及合并报表如何进行会计处理？谢谢

回答人：chenyiwei
虽然没有股权变动，但丧失控制权（但保留重大影响）的处理还是和准则规定的因部分处置股权导致丧失控制权但保留重大影响的处理原则是一致的。
即：
1 、个别报表层面：按原始取得日的可辨认净资产公允价值基础调整为权益法核算，并追溯至股权投资的原始取得日。
2 、合并报表层面：视同跨越会计处理界线的重大经济事项，在丧失控制权之日按当日公允价值重新计量继续持有的股权投资，后续按权益法核算，不涉及追溯调整问题。被投资方纳入合并报表范围直至丧失控制权之日。